臺灣臺南地方法院新市簡易庭民事判決
                                    111年度新簡字第174號
原      告  陳奕瑋  

法定代理人  鄭琬榛  
訴訟代理人  杜婉寧律師(法扶律師)
被      告  許京紘  

            王吉翃  


上列被告因傷害案件，原告於刑事附帶提起民事訴訟，請求侵權
行為損害賠償事件，經本院刑事庭以110年度簡附民字第126號刑
事附帶民事訴訟裁定移送前來，本院於民國111年4月25日言詞辯
論終結，判決如下：
    主      文
被告應連帶給付原告新臺幣壹拾壹萬壹仟參佰玖拾貳元，及自民
國一百一十年十月三十日起至清償日止，按週年利率百分之五計
算之利息。
原告其餘之訴駁回。
訴訟費用由被告連帶負擔百分之十八，餘由原告負擔。
本判決原告勝訴部分得假執行。
原告其餘假執行之聲請駁回。
    事實及理由
一、被告許京紘經合法通知，未於言詞辯論期日到場，核無民事
    訴訟法第386條所列各款情形，應依原告之聲請，由其一造
    辯論而為判決。
二、原告起訴主張： 
　㈠被告王吉翃、許京紘與原告前有債務糾紛，詎被告王吉翃、
    許京紘竟共同基於傷害之犯意聯絡，於民國109年10月18日2
    1時22分許，在臺南市○○區○○路0段000號「頂好麵店」前，
    由被告許京紘徒手毆打原告後，隨即駕車搭載原告離去。嗣
    被告王吉翃、許京紘駕車將原告載至臺86線旁之產業道路時
    ，復承前開傷害之犯意聯絡，由被告王吉翃徒手毆打原告，
    致原告受有近端指骨骨折、鼻骨骨折、四肢多處鈍挫傷、頭
    部外傷、胸背部鈍傷等傷害(下稱系爭傷害)。原告因治療系
    爭傷害支出醫療費用新臺幣(下同)10,000元、交通費10,000
    元，依共同侵權損害賠償規定請求被告連帶賠償上開醫療、
    交通費用。而原告受此傷害除復健路漫長外，迄今仍未完全
    康復，仍殘存後遺症，疼痛伴隨在側，內心惶惶不安，造成
    睡眠障礙，常有惡夢、精神緊繃、焦慮、警醒度高等多重身
    體不適症狀，身心受嚴重影響，已害及日後人際關係與正常
    互動，致情緒反應、生活異常等損害甚鉅，故請求被告連帶
    賠償精神慰撫金600,000元。
　㈡聲明：被告應連帶賠償原告620,000元，及自刑事附帶民事起
    訴狀繕本送達翌日起至清償日止，按週年利率5％計算之利息
    ；並願供擔保，請准宣告假執行。　
三、被告方面：
　㈠被告許京紘未於言詞辯論期日到場，亦未提出書狀作任何聲
    明或陳述。
　㈡被告王吉翃陳述略以：原告本身仇人眾多，被告會毆打原告
    是有原因的。被告知道毆打原告是不對的，但在刑事程序時
    表示願以被告每人賠償3至5萬元與原告和解，希望原告撤回
    刑事告訴，但原告堅持要被告每人各賠償15萬元，因此和解
    不成立。因本件刑事部分已經判決，被告已不願與原告和解
    ，僅就原告請求醫療費用部分願意賠償，其餘交通費、精神
    慰撫金等不願賠償。
四、本件原告主張因遭被告2人共同毆打，導致原告身體受有系
    爭傷害乙節，為被告王吉翃所不爭執，復經本院依職權調閱
    臺灣臺南地方檢察署110年度偵字第9000號、本院110年度簡
    字第2366號（原案號：110年度訴字第998號）刑事案卷核閱
    無誤，被告許京紘經合法通知，雖未於言詞辯論期間到庭陳
    述或提出書狀供本院審酌，綜合上開事證調查結果，堪認原
    告主張為真實可信。是原告依據侵權行為之法律關係，請求
    被告負連帶賠償責任，於法自屬有據。惟原告請求被告連帶
    賠償醫療費用10,000元、就醫交通費用10,000元、及精神慰
    撫金600,000元，被告仍有爭執，本院分論如下：
　㈠原告請求醫療費用10,000元是否有理由？　
　　查依成大醫院109年10月19日、109年12月4日診斷證明書記
    載，原告所受傷勢為「近端指骨骨折、鼻骨骨折、四肢多處
    鈍挫傷、頭部外傷、胸背部鈍傷」，經歷急診、骨折復位手
    術、門診追蹤等治療過程，核對原告提出成大醫院、彰濱秀
    傳紀念醫院之醫療費用收據、醫療費用繳納通知單等證據，
    除109年12月9日至成大醫院支出證明書費100元與治療原告
    所受傷害無相當因果關係，無法請求被告賠償外，其餘醫療
    費用共3,117元經比對就診日期、科別與上開診斷證明書所
    載原告傷勢、就醫日期、科別等時間密接、科別相符，足認
    原告請求醫療費用於3,117元範圍內，為治療系爭傷害所必
    要，請求被告賠償核屬有理，應為准許。逾此部分則無依據
    ，不應准許。
　㈡原告請求計程車交通費10,000元是否有理由？　
　⒈經核對原告提出計程車資費用收據共9,170元，其中8,275元
    與上開原告就診日期相符，足認原告因治療系爭傷害支出交
    通費用8,275元為真實可信。
　⒉另查原告提出109年12月2日455元之計程車資收據，該日雖有
    成大醫院門診收據可證曾就醫，然原告提出日期為109年12
    月2日之計程車費用收據共3紙費用分別為360元、405元、45
    5元，其中2紙費用為360元、405元之車資，與原告其他日期
    至成大醫院就醫之計程車資費用相近，是該2筆計程車資可
    信確實係就診必要支出。至於109年12月2日3筆金額455元計
    程車資，因與其他日期至成大醫院就醫之車資差距較大，難
    認係因就醫支出之必要費用。又原告於109年12月9日係為取
    得證明書至成大醫院，該證明書費用與治療原告傷勢無因果
    關係，已否准原告請求賠償，業如前述，則因取得證明書支
    出交通費用440元亦無從請求被告賠償。是依原告所提交通
    費收據除上開109年12月2日車資455元、109年12月9日車資4
    40元屬無理由外，其餘計程車資8,275元請求被告賠償核屬
    有據。
　⒊準此，原告請求被告賠償交通費用於8,275元範圍內為有依據
    ，應予准許。逾此部分則無依據，不應准許。
　㈢原告請求精神慰撫金600,000元是否公允適當？　
　⒈按不法侵害他人之身體、健康、名譽、自由、信用、隱私、
    貞操，或不法侵害其他人格法益而情節重大者，被害人雖非
    財產上之損害，亦得請求賠償相當之金額。此民法第195條
    第1項前段定有明文。而實務上對於慰撫金之量定，均斟酌
    實際加害情形、所造成之影響、被害人痛苦之程度、兩造之
    身分地位經濟情形及其他各種狀況，以核定相當之數額。
　⒉查因被告共同毆打原告之故意行為，導致原告身體受有近端
    指骨骨折、鼻骨骨折、四肢多處鈍挫傷、頭部外傷、胸背部
    鈍傷等傷害，除受傷部位感受疼痛，影響生活作息，尚須往
    返就醫及復健，造成時間及金錢之花費，精神上亦受有相當
    程度之痛苦，故原告就其所受非財產上之損害，請求被告賠
    償精神慰撫金，亦屬有據。爰審酌本院依職調閱兩造之財產
    及所得資料，再斟酌兩造之年齡、教育程度、工作情狀、原
    告受傷程度、醫囑骨折癒合約需3個月，且需休養及被告共
    同施暴之經過等一切情狀，認原告請求精神慰撫金100,000
    元尚屬適當，應予准許。逾此部分則屬過高，應予駁回。
五、綜上所述，本件原告依據共同侵權行為之法律關係，請求被
    告負連帶賠償責任，於法有據。從而，本件原告請求被告連
    帶給付原告111,392元（計算式：3,117＋8,275＋100,000＝111
    ,392），及自刑事附帶民事起訴狀繕本送達翌日即110年10
    月30日起至清償日止，按週年利率百分之5計算之利息，為
    有理由；逾此部分之請求，為無理由，不予准許。　　　
六、按各當事人一部勝訴、一部敗訴者，其訴訟費用，由法院酌
    量情形，命兩造以比例分擔或命一造負擔，或命兩造各自負
    擔其支出之訴訟費用。法院為終局判決時，應依職權為訴訟
    費用之裁判，此民事訴訟法第79條及第87條第1項定有明文
    。本件訴訟係於刑事訴訟附帶提起民事訴訟，依法免徵裁判
    費，爰按兩造勝敗程度酌定各應負擔之訴訟費用比例。及本
    件乃適用簡易程序所為被告敗訴之判決，依民事訴訟法第38
    9條第1項第3款，由本院依職權宣告假執行。至原告其餘假
    執行之聲請，因本院已駁回原告其餘之訴，此部分聲請自無
    必要，併予駁回。
七、據上論結，本件原告之訴為一部有理由，一部無理由，依民
    事訴訟法第436條第2項、第385條第1項、第79條、第85條第
    2項、第389條第1項第3款，判決如主文。　　
中　　華　　民　　國　　111 　年　　5 　　月　　13　　日
                  臺灣臺南地方法院新市簡易庭
　　　　　　　　　　　　　　　　　法  官　許蕙蘭
上為正本係照原本作成。
如不服本判決，應於送達後20日內，向本院提出上訴狀並表明上
訴理由，如於本判決宣示後送達前提起上訴者，應於判決送達後
廿日內補提上訴理由書（須附繕本）。如委任律師提起上訴者，
應一併繳納上訴審裁判費。
中　　華　　民　　國　　111 　年　　5 　　月　　13　　日
                                  書記官  柯于婷